【裁判字號】    95,聲,694
【裁判日期】    950522
【裁判案由】    聲請迴避
【裁判全文】
臺灣高雄地方法院民事裁定               95年度聲字第694號
聲  請  人  甲○○
聲請人與高雄縣鳳山市牛潮埔自辦市地重劃會間請求交還土地等
事件（本院民事庭鳳山分庭93年度訴字第2144號），聲請人聲請
法官迴避，本院裁定如下：
    主  文
聲請駁回。
聲請費用由聲請人負擔。
    理  由
一、聲請意旨係以：聲請人自民國93年11月7 日起，歷次言詞辯
    論時所為陳述，均未被詳實記載於筆錄中，導致陳述重點全
    部被掩埋，是承辦法官執行職務顯有偏頗之虞，爰聲請法官
    迴避等語。
二、按遇有下列各款情形，當事人得聲請法官迴避：(一)法官有前
    條所定之情形而不自行迴避者。(二)法官有前條所定以外之情
    形，足認其執行職務有偏頗之虞者；又當事人如已就該訴訟
    有所聲明或為陳述後，不得依前項第2 款聲請法官迴避；但
    迴避之原因發生在後或知悉在後者，不在此限，民事訴訟法
    第33條定有明文；又所謂法官有前條所定以外之情形，足認
    其執行職務有偏頗之虞，係指法官對於訴訟標的有特別利害
    關係，或與當事人之一造有密切之交誼或有其他情形，客觀
    上足疑其為不公平之審判者而言；若僅係訴訟進行指揮不當
    ，或於曉諭發問態度欠佳，或對案件審理有所遲緩，或認法
    官就其聲明之證據不為調查，在當事人主觀上疑其有偏頗之
    虞者，自不得據為聲請迴避之原因，最高法院86年度台抗字
    第265 號、90年度台抗字第39號裁定意旨參照。
三、聲請人雖以自93年11月7 日起之歷次言詞辯論筆錄均未詳實
    記載為由，而認本件有得聲請承辦法官迴避之情事；然言詞
    辯論筆錄係法院書記官依其職權當庭所製作，又僅須記載辯
    論進行之要領，無須將辯論之內容或其結果一一詳記無遺，
    此係民事訴訟法第212 條、第213 條、辦理民事訴訟事件應
    行注意事項第66項之明文規定；是言詞辯論筆錄係由書記官
    依職權所製作，堪予認定。又關係人對於筆錄所記有異議者
    ，法院書記官得更正或補充之，民事訴訟法第216 條第2 項
    前段定有明文；本件依聲請人所述係認其所為陳述，均未被
    詳實記載於筆錄中，則聲請人可依法對筆錄異議，核與前開
    所述法官「執行職務有偏頗之虞」之情事有違；是難認聲請
    人上開主張係屬有據。此外，聲請人復未具體指明或釋明承
    審法官對於訴訟標的有何特別利害關係，或與當事人之一造
    有密切之交誼或嫌怨，或基於其他情形客觀上足疑其為不公
    平審判情形之客觀事實，聲請人聲請法官迴避，自屬無據。
四、綜上，本件聲請人聲請承審法官迴避所舉之上開事由，並不
    足以認定承審法官執行職務有何偏頗之情事；從而，聲請人
    之聲請並不符合迴避要件，其聲請為無理由，應予駁回。
五、依民事訴訟法第95條、第78條，裁定如主文。
中    華    民    國    95    年    5     月    22    日
                  民事第一庭  審判長法  官  沈建興
                                    法  官  林玉心
                                    法  官  洪珮婷
以上正本證明與原本無異。
如對本裁定抗告，須於裁定送達後10日內向本院提出抗告狀。
中    華    民    國    95    年    5     月    22    日
                                    書記官  鍾淑美


司法院資訊處製作；財團法人民間司法改革基金會備份。
